臺灣高等法院民事判決　　　　　　　　 94年度再易字第109號
再審原告　　乙○○
訴訟代理人　吳聖欽律師
再審被告　　甲○○
訴訟代理人　劉竭輝律師
上列當事人間侵權行為損害賠償事件，再審原告對於中華民國94
年8月2日本院94年度上易字第1028號確定判決提起再審，本院於
94年10月4日言詞辯論終結，判決如下：
    主  文
再審之訴駁回。
再審訴訟費用由再審原告負擔。
    事實及理由
一、本件再審原告主張本院93年度上易字第1028號確定判決 (以
    下簡稱原確定判決)前已認定：「被上訴人（即再審原告，
    下同）主張其於92年1月9日下午3時5分許，在原法院法庭大
    樓2樓第7法庭旁之民事協商室前，遭上訴人（即再審被告，
    下同）以右手猛力掌摑左側臉頰，致受有左側臉頰紅腫及疑
    似腦震等傷害，於同年10月15日前往衛生署新竹醫院耳鼻喉
    科 (以下簡稱新竹醫院)診治，經診斷左側平均聽力損失約
    73 分貝，右側平均聽力損失約55分貝，已據提出仁安醫院
    診斷證明書、衛生署新竹醫院聽力檢查報告與診斷證明、殘
    障手冊等件為證，且為上訴人所不爭執，堪信為真實。」縱
    認再審原告無法舉證證明聽力減損係因再審被告掌摑所致，
    然再審被告對其當日掌摑致再審原告受左側臉頰紅腫及疑似
    腦震盪之事實，從未爭執，再審被告亦因上開傷害行為，經
    臺灣板橋地方法院判處拘役20日確定，且依函查再審原告之
    健保局就診紀錄及再審原告曾就診之醫療院所病歷資料，再
    審原告於92年1月9日遭再審被告掌摑前，未有任何耳疾或聽
    力障礙之病史，而於該日受傷後即有重聽之現象，再審原告
    之聽力減損自係再審被告之掌摑傷害行為所致。原確定判決
    就再審原告提出仁安醫院診斷證明書及前開無耳疾病史之有
    利證據漏未斟酌，遽以再審原告聽力檢測之結果，認定再審
　　被告毋庸賠償，爰依民事訴訟法第497條規定提起本件再審
　  之訴，並聲明(一)原確定判決廢棄。(二)再審被告應給付再審原
    告新台幣（下同）437,000元，其中400,000元自92年10月24
    日起，其餘37,000 元自93年8月7日起至清償日止，按週年
    利率5%計算之利息。
二、再審被告則以原確定判決就再審原告主張「左側臉頰紅腫及
    疑似腦震盪」云云，除分別於事實及理由欄一之第9行、二
    之第5行、三之第3行記載詳實外，尤在事實及理由欄六明確
    說明「本件事證已臻明確，兩造其餘主張及舉證，無一一論
    列之必要」等語，此所謂「主張及舉證」自涵蓋「左側臉頰
    紅腫及疑似腦震盪」，原確定判決自屬已加斟酌等語，資為
    抗辦，並聲明駁回再審原告之訴。
三、按民事訴訟法第497條固規定：依同法第466條不得上訴於第
    三審法院之事件，其經第二審確定之判決，如就足影響於判
    決之重要證物，漏未斟酌者，亦得提起再審之訴。本件再審
    原告主張原確定判決漏未審酌仁安醫院診斷明書，暨函查之
    再審原告就診紀錄及醫病歷資料等重要證物云云。然查，核
　　閱原確定判決事實及理由欄四記載：「　(一)被上訴人於92年
  　1月9日下午3時5分許為上訴人掌摑，至同年10月15日始至經
    新竹醫院診斷有聽力受損情事。被上訴人提出之仁安醫院診
    斷證明書、新竹醫院聽力檢查報告與甲種診斷證明書、殘障
  　手冊等證據，僅能證明上訴人有於92年1月間掌摑被上訴人
    左側臉頰，及被上訴人於同年10月間經診斷聽力受損等事實
    ，不能證明被上訴人之聽力受損係因上訴人掌摑所致。(二)關
    於被上訴人聽力受損是否係於92年1月9日遭上訴人掌摑所致
    乙節，原法院函詢新竹醫院結果，該院函復稱：因病患於92
    年1月9日前，未接受聽力檢查，故無法判斷是否為傷害所造
　　成等語，有該院93年4月27日新醫歷字第0930002731號函可
  　稽。經本院再向該院調取病歷資料並函詢結果，該院稱：被
    上訴人『於92年10月15日至耳鼻喉科門診初診，主訴(1)三天
    前鼻部被烘碗機蓋打到，導致鼻部有傷口及感覺疼痛。(2)左
    側耳部耳鳴有六個月』、『其聽力障礙可能為自然老化現象
    ，亦可能傷病藥物所致』等語，有該院94年4月12日新醫歷
    字第0940002371號函可稽。上開函文既稱聽力障礙原因有數
    種，無法判斷是否係傷害所造成，則不能證明被上訴人之聽
    力受損確係因受上訴人掌摑所致。」是原確定判決顯已就再
    審原告提出之仁安醫院診斷證明書，及調閱就診之醫療院所
    病歷資料及函文等證據詳為審酌，據以認定再審原告於92年
    10月15日前往新竹醫院診治雖有聽力受損之情形，但無法判
    斷是係遭再審被告掌摑致，有本院調閱原確定判決卷可稽。
    因此，原確定判決已就再審原告主張之前揭重要證物詳細審
    酌，並詳述不予採為再審原告有利之認定，再審原告再予爭
    執，執前揭規定提起本件再審之訴，核無理由。
四、綜上所述，再審原告主張原確定判決就足以影響於判決之重
    要證物漏未審酌為由，依民事訴訟法第497條規定起再審之
    訴，為無理由，應予駁回。
五、據上論結，本件再審之訴為無理由，依民事訴訟法第78條，
    判決如主文。
中　　華　　民　　國　　94　　年　　10　　月　　18　　日
                  民事第十二庭審判長法　官　　吳謀焰
　　　　　　　　　　　      　　　　法　官    李媛媛
　　　　　　　　　　　      　　　　法　官    蘇芹英
正本係照原本作成。
不得上訴。
中　　華　　民　　國　　94　　年　　10　　月　　18　　日
　　　　　　　　　　　　　　　　　　書記官    林初枝
